# 应收票据贴现现金流量表列报的探讨

提问人：下天山 时间：2010-06-01 11:24:01
应收票据（银行承兑汇票、商业承兑汇票）贴现收到的现金时如何核算、列报（经营、筹资）？ 贴现到期后如何考虑？ 一、核算1 、商业承兑汇票贴现，一般都挂着计入短期借款（不符合金融资产转移） 2 、银行承兑汇票贴现，根据情况判断是否挂账（计入短期借款）？ 存在问题 （ 1 ）对于一些公司（如中石油、中石化等特大型公司）等开出的商业承兑汇票，其资信要大于一些银行，是否可以根据出票方（公司）的资信情况来判断该票据的贴现是否符合金融资产转移的要求？ （ 2 ）银行承兑汇票的贴现，是否根据贴现的银行来具体分析判断？实务中如何判断，哪些银行的贴现计入短期借款，哪些银行的贴现符合金融资产转移定义？ 实务中是否严格依据应收票据有追溯权来判断？一般国际四大事务所将应收票据（含银行承兑汇票）贴现计入短期借款，国内事务所所一般将商业银行承兑汇票的贴现计入短期借款，银行承兑汇票的贴现一般不做。 （ 3 ）应收票据的背书是否需要考虑及如何考虑？ 二、现金流量表的列报 1 、不论是否挂账都作为经营活动处理 2 、报表日前未到期的，作为“筹资活动-借款收到现金”处理，到期后，作为“经营活动-销售收款”和“偿还债务支付现金”处理。 存在问题： （ 1 ）本项目的现金流只有一次，做二次现金流是否恰当？ （ 2 ）当年贴现、到期的票据，筹资活动的收入、支出不体现，与跨年的做法不统一。 3 、票据贴现仅作为筹资活动处理。 该款项的实质是经营活动收到的现金（可能含有筹资的因素），只是提前贴现，这样做与实际业务不符。
[ 本帖最后由 下天山 于 2010-6-1 11:29 编辑 ]

回答人：chenyiwei
回复 楼主 下天山 的帖子这个问题已经讨论过多次，你可以先在本版面搜索一下。 1 、在贴现时是否终止确认应收票据，主要的考虑因素确实是出票人的信用。如果规模很大的国有企业集团出具的商业承兑汇票，也可以基于被追索风险可以忽略不计的考虑，在贴现时终止确认（但需要从严把握，仅限于这些集团中的极少数核心企业出具的票据，一般下属企业出具的商业承兑汇票还是不能终止确认）。 2 、银行承兑汇票贴现时，对于信誉一般或较差的中小银行、信用社、合作银行等签发的银行承兑汇票，一般也不终止确认。
3 、没有“一般国际四大事务所将应收票据（含银行承兑汇票）贴现计入短期借款”的说法，还是要基于出票人或承兑人的信用状况来判断。 4 、对于票据背书，一般是终止确认（因为在背书情况下，本企业仅仅是票据流转链条上的一个环节，在发生违约情况时，理论上持票人可以向任一前手追索，但落实到本企业，被追索的风险就大大缩小了，被追索风险总体上小于贴现），但作为或有事项附注披露。 5 、现金流量表的处理与资产负债表上的处理相对应。资产负债表上在贴现时终止确认相关应收票据的，则现金流量表上作为“销售商品、提供劳务收到的现金”处理；不终止确认相关应收票据的，作为借款收到现金处理。

提问人：hrtsex 时间：2017-03-25 22:43:59
请教陈版，若公司收到其他方（与公司无业务往来）背书过来的票据后再背书给原材料或固定资产供应商，一定时间后返还同等金额的银行存款给其他方（相当于票据借款），这种情况下：支付银行存款时在现金流量表是应该计入“支付的其他与筹资活动有关的现金”还是需根据票据背书情况分别计入“购买商品、接受劳务支付的现金”或“购买固定资产支付的现金”？

回答人：chenyiwei
这种交易的实质是否为以票据为媒介向其他方借款？如果是，则归还时作为支付的其他与筹资活动有关的现金处理。